【裁判字號】    92,交上易,97
【裁判日期】    920331
【裁判案由】    過失致死
【裁判全文】
臺灣高等法院刑事判決                            九十二年度交上易字第九七號
    上  訴  人
    即  被  告  乙○○
右上訴人因過失致死案件，不服臺灣新竹地方法院九十一年度交訴字第一一三號，中
華民國九十二年一月二十九日第一審判決（起訴案號：臺灣新竹地方法院檢察署九十
一年度偵字第二四一一號），提起上訴，本院判決如左：
    主  文
上訴駁回。
    事實及理由
一、本案經本院審理結果，認第一審判決以上訴人即被告乙○○係犯刑法第二百七十
    六條第一項之過失致死罪，且屬累犯，並審酌被告之過失程度、所生之危害、肇
    事後之態度及被害人對於本件車禍之發生並無過失，且被告在事後已與被害人家
    屬為民事和解，除汽車強制責任保險死亡給付外，另賠償損害新台幣八十六萬元
    （有調解書一紙附於調參卷內可憑），並經被害人家屬甲○○於原審當庭表示願
    意原諒被告代求輕判等及其他一切情狀，量處「乙○○因過失致人於死，累犯，
    處有期徒刑拾月。」；認事用法及量刑均無不當，應予維持，並引用第一審判決
    書記載之事實、證據及理由。
二、經查：
（一）被告乙○○復於九十年八月七日凌晨駕駛車號ＫＡ─０二五二號自小客車搭載
      陳采廷（右前座）、李瑋璇（左後座）、劉得聖（右後座）三人，與友人羅偉
      國所駕駛之車號五Ｈ─０四四０號自小客車，一同由桃園縣龍潭鄉往新竹縣關
      西鎮方向行駛，嗣於同日凌晨一時三十七分許，行經新竹縣關西鎮○○段台三
      線五十六公里一百五十公尺之雙黃線四線道彎道處時，原應注意汽車行進中駕
      駛人應注意車前狀況，隨時採取必要安全措施，且當地行車時速限制為每小時
      六十公里，又為設有雙黃實線即分向限制線之道路，禁止車輛跨越行駛，而依
      當時情形，又無不能注意之情事，竟疏於注意，仍以時速約一百餘公里之速度
      ，欲超越前方由羅偉國所駕駛之上開自小客車，遂貿然衝入對向車道，惟因車
      速過快而失控，並撞擊在其對向迎面開來、由王正道所駕駛、搭載李昇居、行
      駛於外側車道之車號八Ｒ─九二五號曳引車左側備用油箱、傳動帶動輪，導致
      該曳引車當場不得動彈；乙○○所駕駛之上開自小客車於擦撞後又彈回原車道
      後原地打轉，羅偉國見狀後因煞車不及亦撞上乙○○所駕駛之上開自小客車，
      造成乙○○所駕駛之上開自小客車衝撞路旁水泥牆後，陷入水溝而嚴重損毀，
      李彥煒自己當場昏迷，左後座乘客李瑋璇因受重大撞擊彈出車外倒在外側車道
      上並受有肋骨骨折、胸椎骨折、頭部外傷合併腦外露等傷勢而當場死亡。
（二）被告乙○○對於在右開時、地因超速又違規在雙黃線上駛入來車道超車，並因
      未注意車前彎道之狀況而失控撞上對向由王正道駕駛之曳引車，導致車內左後
      座乘客李瑋璇因傷重不治死亡之事實，業已於偵查中及原審調查、審理時供承
      不諱，核與在場目擊之證人王正道、李昇居、羅偉國及車內乘客陳采廷、劉得
      聖等人分別於警訊、偵訊及原審調查時證述之情節相符，復有交通事故調查報
      告表一份、現場照片二十幀附於相驗卷第三、十四至二十三頁可稽，而本件車
      禍被害人李瑋璇確實係因此次撞擊受有肋骨骨折、胸椎骨折、頭部外傷合併腦
      外露等傷勢而當場傷重不治死亡，亦經檢察官督同法醫師相驗屬實，製有相驗
      筆錄（相字第四七六號卷第二九頁）、相驗屍體證明書（相字第四七六號卷第
      二八頁）、驗斷書（相字第四七六號卷第三０頁至第三六頁）等在卷可憑。
（三）按行車速度，應依標誌之規定，汽車行駛時，駕駛人應注意車前狀況，並隨時
      採取必要之安全措施；雙黃實線係分向限制線，用以劃分路面成雙向車道，禁
      止車輛跨越行駛，道路交通安全規則第九十三條第一項、第九十四條第三項與
      道路交通標誌標線號誌設置規則第一百六十五條第一項，分別定有明文。被告
      為領有駕駛執照之人，其駕車自應注意上述道路交通安全規定，肇事彼時，被
      告亦無不能注意之情事，渠竟疏未注意及此，而貿然以時速超過一百公里之速
      度跨越分向限制線而駛入對向車道撞擊他車而失控肇事，可見被告之駕車失當
      行為，顯有過失。且本件車禍資料經送請台灣省竹苗區車輛行車事故鑑定委員
      會鑑定，亦認為被告乙○○駕駛自小客車嚴重超速超車後控車不當越過分向限
      制線駛入來車道為肇事原因，另駕駛人王正道、羅偉國二人無肇事因素，此有
      台灣省竹苗區車輛行車事故鑑定委員會竹鑑字第九一０一五九號鑑定意見書（
      附於相驗卷內第三十九至四十二頁可稽）。被告過失駕車肇事行為，與被害人
      李瑋璇之死亡結果間，顯有相當因果關係。指證明確，被告之犯行洵堪認定。
三、本案被告過失情節重大，且事證已明，被告乙○○上訴意旨稱原審量刑過重，而
    指摘原判決不當，為無理由，應予駁回。
四、被告乙○○經合法傳喚，無正當之理由不到庭，爰不待其陳述，逕行判決。
據上論斷，應依刑事訴訟法第三百七十三條、第三百六十八條、第三百七十一條，判
決如主文。
本案經檢察官朱兆民到庭執行職務。
中      華      民      國    九十二    年      三      月    三十一    日
                              臺灣高等法院交通法庭
                                  審判長法  官  陳  祐  治
                                        法  官  楊  炳  禎
                                        法  官  王  炳  梁
右正本證明與原本無異。
不得上訴。
                                        書記官  潘  大  鵬
中     華      民      國    九十二    年      四      月      一      日
附錄本案論罪科刑法條全文：
刑法第二百七十六條第一項、
因過失致人於死者，處二年以下有期徒刑、拘役或二千元以下罰金。


司法院資訊處製作；財團法人民間司法改革基金會備份。
